臺灣板橋地方法院交通法庭裁定 　 　　 94年度交聲字第171號
原處分機關　交通部公路總局臺北區監理所板橋監理站
異　議　人　甲○○
上列異議人因不服原處分機關於民國94年1 月17日所為板監違字
第41-C00000000號違反道路交通管理事件裁決書所為處分，經聲
明異議，本院裁定如下：
    主  文
異議駁回。
    理  由
一、本件聲明異議意旨詳如附件聲明異議狀所載。
二、按「汽車駕駛人停車時，有左列情形之一者，處新臺幣六百
    元以上一千二百元以下罰鍰：一、在禁止臨時停車處所停車
    者」，道路交通管理處罰條例第56條第1項第1款定有明文（
    （惟道路交通管理處罰條例第56條之規定，業於94年2 月5
    日經修正公布，惟尚未經行政院命令施行）。
三、經查：本件受處分人即異議人所有GKN-736 號機車於民國（
    下同）93年11月16日9 時53分許，經發現違規停放在劃有紅
    色禁止臨時停車線之台北縣中和市○○路429 巷口處乙情，
    業據證人即警員乙○○於本院審理時證稱：「（本件是你開
    單告發的？）是的，當時我在執行拖吊違規停車的勤務。（
    庭呈拖吊時現場機車照片）」、「（你在拖吊這輛機車時，
    車主或任何人是否出面處理？）沒有，當時這輛車在紅線處
    違規停車」等語（見本院卷94年3 月9 日訊問筆錄第3 頁）
    明確，並為異議人於本院審理時所不否認在卷，復有證人乙
    ○○所庭呈上開機車違規停放之拖吊現場照片二紙，在卷可
    稽，應堪認定。又異議人於93年11月24日交通違規案件陳述
    書及本院審理時均辯稱上開機車停放其家門前巷內「失竊多
    日」，且其對上開違規地點即台北縣中和市○○路429 巷亦
    不熟，不可能停放在該處云云，惟上開機車平常係供異議人
    上下班使用乙節，業據異議人供承在卷，有如上述，是上開
    機車就異議人日常生活而言，應屬其日常行動之必備交通工
    具，而上開機車若果已「失竊多日」，應已造成異議人日常
    生活及上下班之重大不便，則異議人焉有遲至「多日」後之
    93年11月16日，始以「電話」向派出所「報案」之理，至為
    灼然。又上開機車於右揭時地遭警拖吊時，不僅其停放地點
    非屬偏辟之所，而距異議人「臺北縣中和市○○路134 巷1
    弄2 號2 樓」乙址，亦屬非遠，且上開機車於右揭時地遭警
    拖吊時，亦未見其上有一般機車「失竊多日」後所可見「灰
    層堆積」之情，甚至上開機車於右揭時地遭警拖吊時，其上
    亦置有「狀況如新」之安全帽乙頂，此有上開機車之拖吊照
    片二紙可佐，是上開機車於右揭時地遭警拖吊時所見，在在
    均與一般機車「失竊多日」之常情不符，至為顯然。綜上所
    述，本件異議人就上開機車於右揭時地確係遭人「竊走」停
    放該處乙節，不僅未能提出任何積極事證（如：「報案三聯
    單」等）為憑，復未能證明上開機車之鑰匙孔在其領回後，
    確有遭人破壞乙情，而只空言上開機車係遭人竊走停放該處
    及其確曾以「電話向派出所報案」云云，然證人乙○○於本
    院審理時已證稱：「（你拖吊時是否注意到機車鑰匙孔有破
    壞痕跡？）沒有注意到」、「（機車失竊可否電話報案？）
    一般警員會向報案人講要到警局親自報案。若以電話報案，
    應該要作電話紀錄，不會開立正式的報案三聯單」等語（見
    本院卷94年3 月9 日訊問筆錄第3 、4 頁）明確，且上開機
    車並無任何「報案」及「失竊」紀錄，此亦有台北縣政府警
    察局中和分局93年12月24日北縣警中申字第0930058674號函
    乙紙可佐，則上開機車於右揭時地應係遭異議人或經其同意
    之使用人違規停放在上址，應堪認定，異議人上開所辯，尚
    不足採信，是原處分機關以異議人上開違規行為明確，裁處
    新台幣6 百元之罰鍰，揆諸上述，應無任何違法或不當之處
    ，至為顯然。茲異議人雖不服原處分機關所為上開裁決書之
    處分，而聲明異議，惟其空言指摘云云，顯無理由，應予駁
    回。
據上論斷，應依道路交通案件處理辦法第19條，裁定如主文。
中　　華　　民　　國　　94　　年　　3 　　月　　14　　日
                    交通法庭  法　官  林  晏  鵬
上列正本證明與原本無異。
如不服本裁定，應於裁定送達後五日內向本院提出抗告狀。
                              書記官  陳  君  偉
中　　華　　民　　國　　94　　年　　3 　　月　　14　　日
